臺灣高雄地方法院刑事裁定　　　　　　　 94年度聲再字第3號
聲　請　人
即受判決人　甲○○
　　　　　　丙○○
　　　　　　乙○○
上列聲請人因竊盜案件，對於臺灣澎湖地方法院民國93年8 月30
日93年度簡上字第5 號確定判決，聲請再審，經臺灣高等法院高
雄分院以94年度聲字第2號裁定移轉本院，本院裁定如下：
    主  文
再審之聲請駁回。
    理  由
一、再審聲請意旨略以：聲請人甲○○、丙○○、乙○○因竊盜
    案件，經臺灣澎湖地方法院馬公簡易庭於93年7 月9 日各判
    處有期徒刑6 月，如易科罰金，以300 元折算1 日，丙○○
    、乙○○緩刑2 年，並經臺灣澎湖地方法院於93年10月25日
    駁回上訴確定。然(一)聲請人甲○○與告訴人李月華、李月玲
    、李玉麒為兄弟姊妹，為同居共財之親屬。(二)聲請人甲○○
    於父親去世後，即經告訴人等共推聲請人甲○○管理分配財
    物，聲請人甲○○為該鐵櫃之管理人，可以任意移動鐵櫃。
    且本案肇因告訴人與聲請人甲○○之財產糾紛，告訴人與聲
    請人甲○○間計有三件民、刑訴訟糾紛。告訴人明知聲請人
    甲○○何時移走鐵櫃、移往何處，告訴人李月華始能於晚間
    6 時報案，隔日清晨則由警員扣押鐵櫃，清點其內財物無缺
    ，若為竊盜，聲請人甲○○顯不可能事先向警員報備，且事
    後與聲請人丙○○、乙○○毫無分贓之舉，是聲請人甲○○
    不可能犯本件竊盜犯行。(三)聲請人丙○○係聲請人甲○○之
    小舅子，受僱於聲請人甲○○，聲請人乙○○係與聲請人甲○○有業務往來之貨車司機，均係受聲請人甲○○之指揮，
    且搬運鐵櫃無須三人，是聲請人丙○○、乙○○，並無竊盜
    犯意及犯行。是原確定判決就所提出有利聲請人證據及聲請
    勘驗現場等有利證據未予詳論斟酌，爰聲請再審等語。
二、按「有罪之判決確定後，有左列情形之一者，為受判決人之
    利益，得聲請再審︰一、原判決所憑之證物已證明其為偽造
    或變造者。二、原判決所憑之證言、鑑定或通譯已證明其為
    虛偽者。三、受有罪判決之人，已證明其係被誣告者。四、
    原判決所憑之通常法院或特別法院之裁判已經確定裁判變更
    者。五、參與原判決或前審判決或判決前所行調查之法官，
    或參與偵查或起訴之檢察官，因該案件犯職務上之罪已經證
    明者，或因該案件違法失職已受懲戒處分，足以影響原判決
    者。六、因發現確實之新證據，足認受有罪判決之人應受無
    罪、免訴、免刑或輕於原判決所認罪名之判決者。前項第1
    款至第3 款及第5 款情形之證明，以經判決確定，或其刑事
    訴訟不能開始或續行非因證據不足者為限，得聲請再審。」
    ；又按「不得上訴於第三審法院之案件，除前條規定外，其
    經第二審確定之有罪判決，如就足生影響於判決之重要證據
    漏未審酌者，亦得為受判決人之利益，聲請再審。」刑事訴
    訟法第420 條及第421 條分別定有明文。而所謂重要證據「
    漏未審酌」，係指於第二審判決前，已經發現並提出之證據
    ，但法院漏未審酌者而言。倘所提出之證據已經法院依其自
    由心證而捨棄不採，則非漏未審酌，自無從依本條規定聲請
    再審，應依刑事訴訟法第434 條第1 項之規定，認其聲請再
    審為無理由，由法院當以裁定駁回之。
三、查：再審聲請人所主張上述事實及所提出之證據資料，業經
    臺灣澎湖地方法院審理時予以審酌，並於確定判決理由一(一)
    內敘明聲請人甲○○、丙○○、乙○○係持告訴人李月華交
    付聲請人甲○○之鑰匙，進入告訴人李月華之住處竊盜鐵櫃
    ，並指明所依據之證據為證人即告訴人指訴，聲請人與告訴
    人等顯非共同居住且共財之親屬，此由證人即告訴人李月華
    於臺灣澎湖地方法院93年10月21日審理時證述：「我們是分
    開住，有對方鑰匙，錢各自處理」等語（見台灣澎湖地方法
    院93年度簡上字第28號75至78頁）即明，並無聲請人甲○○
    所指原確定判決就告訴人供述彼此間為共同居住且共財等節
    漏未審酌情形；於理由欄一(二)(三)亦分別詳載聲請人甲○○所
    為，具有為自己不法所有之意圖及竊盜之犯意，及聲請人丙○○、乙○○與聲請人甲○○間具有犯意聯絡、行為分擔之
    依據及論駁。是聲請人所主張上述事實及所提出之證據資料
    ，業經原審法院審理時予以審酌，且依證據法則審酌採認與
    否，並於判決理由內敘明其採信之理由，揆諸首揭法律規定
    與說明，該確定判決已就此證據資料予以審酌，並無重要證
    據漏未審酌之情事，聲請人所指摘者均屬原確定判決就證據
    證明力及理由論駁問題，自難執此認臺灣澎湖地方法院原確
    定判決對再審聲請人所提出之上述證據資料有漏未審酌之情
    事。故此，聲請人據以聲請再審之理由，既與前揭法條規定
    有違，應認其聲請為無理由，本院自應裁定駁回其聲請。
中　　華　　民　　國　　94　　年　　7 　　月　　25　　日
                  刑事第十六庭  審判長法　官  施柏宏
                                      法  官  洪能超
                                      法  官  陳億芳
以上證明與原本無異。
如不服本裁定，應於送達後5日內，向本院提出抗告狀。
中　　華　　民　　國　　94　　年　　7 　　月　　27　　日
                                      書記官  林國龍
